# 递延所得税资产的转回

提问人：yahmm 时间：2022-04-29 19:37:24
请教陈老师：A企业以前年度按预计未来应纳税 所得额计提了递延所得税资产累计 5000 万，因特殊原因现在企业 发生了较大亏损，预计未来 5 年也不能产生足够的应纳税所得额，请问如果该递延所得税资产转回的话是不是可以做为会计差错调整期初重述报表

回答人：chenyiwei
根据《监管规则适用指引——会计类第 1 号》之“1-24 区分会计估计变更和差错更正”：
1-24 区分会计估计变更和差错更正
企业在对财务报表项目进行计量时，往往需要进行会计估计，该估计应当以最近可以获得的可靠信息为基础。随着时间的推移，如果会计估计的基础发生变化，或者企业取得了新的信息、积累了更多的经验，导致需要对前期会计估计进行变更，属于会计估计变更。企业在进行会计估计时，如果没有恰当运用当时能够取得的可靠信息，则属于前期差错。会计估计变更应当采用未来适用法进行会计处理，而前期差错更正通常应当采用追溯重述法进行会计处理。
监管实践发现，会计估计变更与前期差错更正有时难以区分，尤其是难以区分会计估计变更和由于会计估计错误导致的前期差错更正。现就具体事项如何适用上述原则的意见如下：
企业不应简单将会计估计与实际结果对比认定存在差错。如果企业前期作出会计估计时，未能合理使用报表编报时已经存在且能够取得的可靠信息，导致前期会计估计结果未恰当反映当时情况，则应属于前期差错，应当适用前期差错更正的会计处理方法；反之，如果企业前期的会计估计是以当时存在且预期能够取得的可靠信息为基础作出的，随后因资产和负债的当前状况及预期经济利益和义务发生了变化而变更会计估计的，则属于会计估计变更，应当适用会计估计变更的会计处理方法。
就主帖所述事项而言，要考虑： 1 、当初计提时，依据当初的情况，是否符合递延所得税资产的确认条件？ 2 、为何当初计提时认为未来可获得足够的应纳税所得额，但后来该判断发生了变化？导致该变化的原因是否为当初确认后新发生且无法合理预见的情况（例如本企业及其所属行业所面临的内外环境发生突发的重大变化）所导致？

提问人：lmn123 时间：2022-10-31 15:00:50
请教陈老师，递延所得税资产是不是无需计提减值准备？

回答人：chenyiwei
递延所得税资产不存在计提减值准备一说，如预计无法收回的，直接冲减资产账面价值并借记“所得税费用——递延所得税费用”。